最高法院刑事判決                              八十六年度台上字第五九七六號
    上  訴  人  甲○○
    選任辯護人  張蓉成律師
右上訴人因偽造文書案件，不服台灣高等法院高雄分院中華民國八十六年八月七日第
二審判決（八十六年度上訴字第一○七九號，起訴案號：台灣高雄地方法院檢察署八
十五年度偵字第一二七八五號），提起上訴，本院判決如左：
    主  文
上訴駁回。
    理  由
按刑事訴訟法第三百七十七條規定，上訴於第三審法院，非以判決違背法令為理由，
不得為之。是提起第三審上訴，應以原判決違背法令為理由，係屬法定要件。如果上
訴理由狀並未依據卷內訴訟資料，具體指摘原判決不適用何種法則或如何適用不當，
或所指摘原判決違法情事，顯與法律規定得為第三審上訴理由之違法情形，不相適合
時，均應認其上訴為違背法律上之程式，予以駁回。本件原判決綜合調查證據之結果
，認上訴人甲○○共同並牽連犯有刑法第二百十六條第二百十一條行使變造公文書，
足以生損害於公眾及他人罪，及同法第三百三十九條第一項詐欺取財罪之事實，乃撤
銷第一審判決，從一重之前罪處斷，已詳其所憑之證據及認定之理由。按事實之認
定，證據之取捨及證據證明力之判斷，乃事實審法院之職權，苟無違反經驗法則及論
理法則，自難指為違法。原判決論處上訴人本件罪刑，已詳其憑據及取捨證據之心
證理由，核與證據法則尚無違背。上訴意旨仍執陳詞，指摘原判決違背法令，係就原
判決已詳為論斷與說明之事項，再為事實上之爭執，殊非適法之第三審上訴理由。又
原判決認上訴人與陳昭文（業經第一審法院判處罪刑確定）就本件犯行，彼此間顯有
犯意聯絡，行為分擔，業在事實欄明白認定，詳細記載，並於理由內詳述其所憑，難
謂理由不備。而本件事實已臻明確，原審未再傳訊共犯陳昭文為無益之調查，亦難謂
為違法。再上訴人確有共同行使變造公文書及詐欺取財之事實，原審已詳加調查審認
並於理由一詳為說明，要無認定事實不依證據之違背法令。至證人李蔡彩秋於偵查中
所為不利上訴人之證言，既經上訴人當庭表示無意見（見偵卷第六五頁），原判決採
為論罪基礎，洵與證據法則無違。上訴意旨就證人李蔡彩秋證言之證明力，再事爭論
，尤非適法。再上訴人係行使（提示）經變造之地籍圖謄本予被害人林志璋，而與陳
昭文共同詐貸鉅款，原判決理由一亦已詳述其調查審認之意見，上訴意旨復為事實上
及空泛之爭執，自非適法。此外，上訴徒憑己意，對原審職權之適法行使，任意爭辯
，並置原判決之明白論斷於不顧，顯與法定上訴第三審之形式要件不符，其上訴違背
法律上之程式，應予駁回。本院為法律審，上訴提出週邊道路圖影本一份，無從審酌
，附為明。
據上論結，應依刑事訴訟法第三百九十五條前段，判決如主文。
中      華      民      國    八十六    年      十      月      九      日
                              最高法院刑事第二庭
                                  審判長法官  施  文  仁
                                        法官  陳  炳  煌
                                        法官  張  淳  淙
                                        法官  洪  文  章
                                        法官  林  錦  芳
      右正本證明與原本無異
                                              書  記  官
中      華      民      國    八十六    年      十      月     十五     日
